臺灣高雄地方法院刑事判決　　　　　 100年度審易字第3585號
公　訴　人　臺灣高雄地方法院檢察署檢察官
被　　　告　史國平
上列被告因竊盜案件，經檢察官提起公訴（100 年度偵字第2493
8 號），嗣因被告於本院準備程序中就被訴事實為有罪之陳述，
本院告知被告簡式審判程序之旨，並聽取當事人之意見後，裁定
改依簡式審判程序進行，判決如下：
    主  文
史國平犯攜帶兇器竊盜罪，累犯，處有期徒刑捌月。
    事  實
一、史國平前因違反毒品危害防制條例案件，經本院以99年度簡
    字第1196號判決判處有期徒刑3 月確定，於99年12月15日易
    科罰金執行完畢。詎其猶不知悔改，於100 年6 月6 日凌晨
    6 時許，駕駛車牌號碼不詳之自小貨車，並攜帶其所有、客
    觀上可供作為兇器使用之拔釘器1 支（未扣案），行經周順
    隆所開設、位於高雄市○○區○○路72號之鐵工廠前，見該
    工廠門旁放置有中古變壓器4 具（價值約新臺幣2 萬元），
    竟意圖為自己不法之所有，基於竊盜之犯意，持上開拔釘器
    將變壓器翹起，再將之放置於上開自小貨車後車斗之方式，
    竊取上開中古變壓器4 具得手，隨即於同日凌晨6 時40分許
    ，駕駛上開自小貨車將該中古變壓器4 具載往高名璋所經營
    、址設高雄市○○區○○街1 號之回收場轉賣（高名璋所涉
    贓物罪嫌，另經檢察官為不起訴處分）。嗣周順隆發覺上開
    變壓器遭竊，循線於上開回收場內查獲而報警處理，經高名
    璋提供史國平於轉賣時留下之個人資料予警方，始循線查悉
    上情。
二、案經高雄市政府警察局仁武分局移送臺灣高雄地方法院檢察
    署檢察官偵查起訴。
    理  由
一、本件被告史國平所犯並非死刑、無期徒刑、最輕本刑為3 年
    以上有徒刑之罪或高等法院管轄第一審案件，而其於準備程
    序進行中，被告先就被訴事實為有罪之陳述，經法官告知簡
    式審判程序之旨，並聽取公訴人及被告之意見後，本院認適
    宜改依簡式審判程序進行，爰依刑事訴訟法第273 條之1 第
    1 項規定，裁定改以簡式審判程序進行，合先敘明。
二、訊據被告對於上揭事實坦承不諱，核與證人周順隆、高名璋
    於警詢中之證述相符（見警卷第4 至6 、8 、9 頁），並有
    高雄市政府警察局仁武分局搜索扣押筆錄、扣押物品目錄表
    各1 份、物品認領保管單1 紙、現場及扣案物品照片共8 張
    、高名璋提供之被告個人資料登記單1 紙在卷可查（見警卷
    第10至13、15至17、19、21、22頁），足認被告之任意性自
    白與事實相符，應堪採信。綜上，本案事證明確，被告犯行
    堪以認定，應依法論罪科刑。
三、按刑法第321 條第1 項第3 款之攜帶兇器竊盜罪，係以行為
    人攜帶兇器竊盜為其加重條件，此所謂兇器，其種類並無限
    制，凡客觀上足對人之生命、身體、安全構成威脅，具有危
    險性之兇器均屬之，且祇須行竊時攜帶此種具有危險性之兇
    器為已足，並不以攜帶之初有行兇之意圖為必要，其兇器之
    由來如何，亦無所限制（最高法院79年台上字第5253號判例
    、95年度台上字第3328號判決意旨參照）。查被告於上揭時
    、地為竊盜犯行所攜帶之拔釘器1 支，形狀狹長、尖銳，並
    足以將重量非輕之變壓器翹起，業據被告供述在卷，亦有被
    告於偵查中繪製之拔釘器圖樣1 份附卷可參（見偵查卷第15
    、17頁），足認該拔釘器係屬質地堅硬之物，客觀上可對人
    之生命、身體、安全構成威脅，具有危險性，要屬上揭規定
    所指之兇器無誤。是核被告所為，係犯刑法第321 條第1 項
    第3 款之攜帶兇器竊盜罪。又被告有上開事實欄所載之前科
    及執行紀錄，有臺灣高等法院被告前案紀錄表1 份附卷可稽
    ，其受有期徒刑之執行完畢後，5 年以內故意再犯本件有期
    徒刑以上之罪，為累犯，應依刑法第47條第1 項規定，加重
    其刑。本院審酌被告正值青盛之年，僅因欠缺金錢，即以上
    述方式竊取被害人周順隆所有之變壓器4 具，所為實不足取
    ，復審酌被告犯罪之手段、國中畢業之教育程度、家庭及經
    濟生活狀況尚佳、犯後坦承犯行，以及其所竊取之變壓器4
    具已由周順隆領回，有前開物品認領保管單在卷可查等一切
    具體情狀，量處如主文所示之刑，以資懲儆。至供被告犯前
    開加重竊盜罪所用之拔釘器1 支，係被告所有，業據被告於
    偵查中供承在卷（見偵查卷第15頁），惟因該拔釘器未扣案
    ，且被告亦陳稱不知道該拔釘器現於何處（見偵查卷第16頁
    ），為免執行困難，經裁量後，爰不予宣告沒收，附此敘明
    。
據上論斷，應依刑事訴訟法第273 條之1 第1 項、第299 條第1
項前段，刑法第321 條第1 項第3 款、第47條第1 項，判決如主
文。
本案經檢察官劉慕珊到庭執行職務。
中    華    民    國   100    年    12    月    8     日
                      刑事第十庭  法  官  陳芸珮
以上正本證明與原本無異。
如不服本判決應於收受送達後10日內向本院提出上訴書狀，並應
敘述具體理由；如未敘述上訴理由者，應於上訴期間屆滿後20日
內向本院補提理由書（均須按他造當事人之人數附繕本）「切勿
逕送上級法院」。
中    華    民    國   100    年    12    月    8     日
                                  書記官  冒佩妤
附錄本案論罪科刑法條：
中華民國刑法第321條第1 項第3 款：
犯竊盜罪而有下列情形之一者，處6 月以上、5 年以下有期徒刑
，得併科新臺幣10萬元以下罰金：
三、攜帶兇器而犯之者。